<!DOCTYPE html PUBLIC "-//W3C//DTD XHTML 1.0 Transitional//EN" "http://www.w3.org/TR/xhtml1/DTD/xhtml1-transitional.dtd">
<html xmlns="http://www.w3.org/1999/xhtml">
<head>
	<meta http-equiv="Content-Type" content="text/html; charset=iso-8859-1" />
	<title>Ymmärrä suomea</title>
	<style type="text/css" media="all">@import "css/styles.css";</style>
	<script type="text/javascript" src="swfobject.js"></script>
</head>
<body class="font-medium">
	<div id="main-wrapper">
		<div id="topbar"></div>
		<div id="main-menu">
			<table cellspacing="0" cellpadding="0" border="0" class="add-links"><tr>
				<td class="item"><img class="raquo" src="i/raquo.gif" alt="" height="7" width="4" /><a href="/ymmarra/index.php?moduli=sanakirja">Sanakirja</a></td>
				<td class="item"><img class="raquo" src="i/raquo.gif" alt="" height="7" width="4" /><a href="/ymmarra/index.php?moduli=verbit">Verbiluettelo</a></td>
				<td class="item"><img class="raquo" src="i/raquo.gif" alt="" height="7" width="4" /><a href="/ymmarra/index.php?moduli=kielioppi">Kielioppi</a></td>
			</tr></table>
			<table cellspacing="0" cellpadding="0" border="0"><tr>
				<td class="item"><img class="raquo" src="i/raquo.gif" alt="" height="7" width="4" /><a href="/ymmarra/index.php">Etusivu</a></td>
				<td class="item"><img class="raquo" src="i/raquo.gif" alt="" height="7" width="4" /><a href="/ymmarra/index.php?moduli=tekstit">Lukutekstit</a></td>
			</tr></table>
		</div>
		<div id="content">
			<table cellspacing="0" cellpadding="0" border="0" id="content-wrapper"><tr>
				<td>
					<div id="left-menu">
												<div class="header-verb"><span>Verbit</span></div>
						<div class="menu">
								<div class="init"><a href="/ymmarra/index.php?moduli=verbit&kirjain=a">A</a></div>
								<div class="init"><a href="/ymmarra/index.php?moduli=verbit&kirjain=e">E</a></div>
								<div class="init"><a href="/ymmarra/index.php?moduli=verbit&kirjain=h">H</a></div>
								<div class="init"><a href="/ymmarra/index.php?moduli=verbit&kirjain=i">I</a></div>
								<div class="init"><a href="/ymmarra/index.php?moduli=verbit&kirjain=j">J</a></div>
								<div class="init"><a href="/ymmarra/index.php?moduli=verbit&kirjain=k">K</a></div>
								<div class="init"><a href="/ymmarra/index.php?moduli=verbit&kirjain=l">L</a></div>
								<div class="init"><a href="/ymmarra/index.php?moduli=verbit&kirjain=m">M</a></div>
								<div class="init"><a href="/ymmarra/index.php?moduli=verbit&kirjain=n">N</a></div>
								<div class="init"><a href="/ymmarra/index.php?moduli=verbit&kirjain=o">O</a></div>
								<div class="init"><a href="/ymmarra/index.php?moduli=verbit&kirjain=p">P</a></div>
								<div class="init"><a href="/ymmarra/index.php?moduli=verbit&kirjain=r">R</a></div>
								<div class="init"><a href="/ymmarra/index.php?moduli=verbit&kirjain=s">S</a></div>
								<div class="init"><a href="/ymmarra/index.php?moduli=verbit&kirjain=t">T</a></div>
								<div class="init"><a href="/ymmarra/index.php?moduli=verbit&kirjain=u">U</a></div>
								<div class="init"><a href="/ymmarra/index.php?moduli=verbit&kirjain=v">V</a></div>
								<div class="init"><a href="/ymmarra/index.php?moduli=verbit&kirjain=y">Y</a></div>
								<div class="init"><a href="/ymmarra/index.php?moduli=verbit&kirjain=Ä">Ä</a></div>
						</div>					</div>
				</td>
				<td>
					<div id="main-content">
						<div id="path">
							<a href=".">Etusivu</a> &gt; <a href="/ymmarra/index.php?moduli=verbit&kirjain=V">V</a>						</div>
													<h1>VALAISTA</h1>
						<table cellspacing="0" cellpadding="0" border="0">
							<tr>
								<td colspan="2" style="padding-bottom:10px;"><strong>Aktiivin indikatiivi</strong></td>
							</tr>
							<tr>
								<td><pre>PREESENS                   
minä      valaisen         
sinä      valaiset         
hän       valaisee         
me        valaisemme       
te        valaisette       
he        valaisevat       

PASSIIVI
          valaistaan       

IMPERFEKTI                 
         valaisin          
         valaisit          
         valaisi           
         valaisimme        
         valaisitte        
         valaisivat        

PASSIIVI
         valaistiin        

PERFEKTI
olen     valaissut         
olet     valaissut         
on       valaissut         
olemme   valaisseet        
olette   valaisseet        
ovat     valaisseet        

PASSIIVI
on       valaistu          

PLUSKVAMPERFEKTI
olin     valaissut         
olit     valaissut         
oli      valaissut         
olimme   valaisseet        
olitte   valaisseet        
olivat   valaisseet        

PASSIIVI
oli      valaistu          
</pre></td>
								<td>&nbsp;&nbsp;&nbsp;</td>
								<td><pre>     KIELTOMUOTO
     en        valaise
     et        valaise
     ei        valaise
     emme      valaise
     ette      valaise
     eivät     valaise


     ei        valaista 

   
     en        valaissut
     et        valaissut
     ei        valaissut
     emme      valaisseet
     ette      valaisseet
     eivät     valaisseet


     ei         valaistu  


    en      ole valaissut
    et      ole valaissut
    ei      ole valaissut
    emme    ole valaisseet
    ette    ole valaisseet
    eivät   ole valaisseet


   ei      ole  valaistu 


    en    ollut  valaissut
    et    ollut  valaissut
    ei    ollut  valaissut
    emme  olleet valaisseet
    ette  olleet valaisseet
    eivät olleet valaisseet


    ei    ollut  valaistu
</pre></td>
							</tr>
						</table>
						<table cellspacing="0" cellpadding="0" border="0">
							<tr>
								<td colspan="2" style="padding-bottom:10px;"><strong>Aktiivin konditionaali</strong></td>
							</tr>
							<tr>
								<td><pre>PREESENS 
minä     valaisisin        
sinä     valaisisit        
hän      valaisisi         
me       valaisisimme      
te       valaisisitte      
he       valaisisivat      

PASSIIVI
         valaistaisiin     

PERFEKTI
olisin   valaissut         
olisit   valaissut         
olisi    valaissut         
olisimme valaisseet        
olisitte valaisseet        
olisivat valaisseet        

PASSIIVI
olisi    valaistu          
</pre></td>
								<td>&nbsp;&nbsp;&nbsp;</td>
								<td><pre> 
    en          valaisisi
    et          valaisisi
    ei          valaisisi
    emme        valaisisi
    ette        valaisisi
    eivät       valaisisi


    ei          valaistaisi  


    en olisi    valaissut
    et olisi    valaissut
    ei olisi    valaissut
    emme olisi  valaisseet
    ette olisi  valaisseet
    eivät olisi valaisseet


    ei olisi    valaistu
</pre></td>
							</tr>
						</table>
						<table cellspacing="0" cellpadding="0" border="0">
							<tr>
								<td colspan="2" style="padding-bottom:10px;"><strong>Aktiivin potentiaali</strong></td>
							</tr>
							<tr>
								<td><pre>PREESENS
minä     valaissen         
sinä     valaisset         
hän      valaissee         
me       valaissemme       
te       valaissette       
he       valaissevat       

PASSIIVI
         valaistaneen      

PERFEKTI
lienen   valaissut         
lienet   valaissut         
lienee   valaissut         
lienemme valaisseet        
lienette valaisseet        
lienevät valaisseet        

PASSIIVI
lienee   valaistu          
</pre></td>
								<td>&nbsp;&nbsp;&nbsp;</td>
								<td><pre> 
    en          valaisse
    et          valaisse
    ei          valaisse
    emme        valaisse
    ette        valaisse
    eivät       valaisse


    ei          valaistane  


    en    liene valaissut
    et    liene valaissut
    ei    liene valaissut
    emme  liene valaisseet
    ette  liene valaisseet
    eivät liene valaisseet


    ei    liene valaistu
</pre></td>
							</tr>
						</table>
						<table cellspacing="0" cellpadding="0" border="0">
							<tr>
								<td colspan="2" style="padding-bottom:10px;"><strong>Aktiivin imperatiivi</strong></td>
							</tr>
							<tr>
								<td><pre>PREESENS

(sinä)   valaise           
(hän)    valaiskoon        
(me)     valaiskaamme      
(te)     valaiskaa         
(he)     valaiskoot        

PASSIIVI
         valaistakoon      

PERFEKTI

ole      valaissut         
olkoon   valaissut         
olkaamme valaisseet        
olkaa    valaisseet        
olkoot   valaisseet        

PASSIIVI

olkoon   valaistu          
</pre></td>
								<td>&nbsp;&nbsp;&nbsp;</td>
								<td><pre> 

    älä         valaise 
    älköön      valaisko
    älkäämme    valaisko
    älkää       valaisko
    älkööt      valaisko


    älköön      valaistako  



    älä ole       valaissut
    älköön olko   valaissut
    älkäämme olko valaisseet
    älkää olko    valaisseet
    älkööt olko   valaisseet



   älköön olko   valaistu
</pre></td>
							</tr>
						</table>
						<table cellspacing="0" cellpadding="0" border="0">
							<tr>
								<td colspan="2" style="padding-bottom:10px;"><strong>Verbin nominaalimuodot</strong></td>
							</tr>
							<tr>
								<td><pre>I INFINITIIVI              

Lyhyempi muoto:            
         valaista          

Pitempi muoto:             
         valaistakseni     
         valaistaksesi
         valaistakseen
         valaistaksemme
         valaistaksenne
         valaistakseen

III  INFINITIIVI           

inessiivi    valaisemassa  
elatiivi     valaisemasta  
illatiivi    valaisemaan   
adessiivi    valaisemalla
abessiivi    valaisematta  
instruktiivi valaiseman    
                           
Passiivi
instruktiivi valaistaman   
                           
                           
</pre></td>
								<td>&nbsp;&nbsp;&nbsp;</td>
								<td><pre>    II INFINITIIVI

    inessiivi    valaistessa
    instruktiivi valaisten

    Passiivi
    inessiivi    valaistaessa  






    IV INFINITIIVI

    nominatiivi  valaiseminen
    partitiivi   valaisemista
    

    I PARTISIIPPI 
    aktiivi      valaiseva 
    passiivi     valaistava  

    II PARTISIIPPI 
    aktiivi      valaissut 
    passiivi     valaistu
</pre></td>
							</tr>
						</table>

					</div>
				</td>
			</tr></table>		</div>
		<div id="footer"><a href="http://www.oph.fi/"><img src="i/oph_logo_ymmarrasuomea.gif" width="157" height="35" alt="OPH" /></a></div>
	</div>
</body>
</html>
